【裁判字號】    96,易,761
【裁判日期】    970522
【裁判案由】    竊盜等
【裁判全文】
臺灣新竹地方法院刑事判決               96年度易字第761號
                                       97年度易字第214號
公  訴  人  臺灣新竹地方法院檢察署檢察官
被      告  丁○○
            丙○○
上列被告因竊盜等案件，經檢察官提起公訴（96年度偵字第4195
號、96年度毒偵字第1509號、第1510號、第1531號）及追加起訴
（97年度毒偵字第274號），本院判決如下：
    主  文
丁○○共同攜帶兇器竊盜未遂（事實三部分），累犯，處有期徒
刑柒月，又施用第二級毒品（事實四(一)部分），累犯，處有期徒
刑陸月；又施用第二級毒品（事實四(二)部分），累犯，處有期徒
刑陸月；又施用第二級毒品（事實四(三)部分），累犯，處有期徒
刑陸月；應執行有期徒刑壹年陸月。
丙○○共同攜帶兇器竊盜未遂（事實三部分），累犯，處有期徒
刑柒月；又施用第二級毒品（事實五部分），累犯，處有期徒刑
陸月；應執行有期徒刑拾壹月。
    事  實
一、丁○○前有竊盜、違反麻醉藥品管理條例、違反毒品危害防
    制條例等前科，最近1 次於民國92年間因違反毒品危害防制
    條例案件，經本院於92年3 月31日以92年度竹北簡字第60號
    判決判處有期徒刑6 月確定，另因竊盜案件，經本院於92年
    12月31日以92年度易字第231號判決判處有期徒刑9月確定。
    又於93年間因違反毒品危害防制條例案件，經本院於93年 9
    月14日以93年度易字第400 號判決判處有期徒刑10月，且經
    臺灣高等法院於93年12月14日以93年度上易字第1832號判決
    駁回上訴確定，再於94年間因竊盜案件，經本院於94年2 月
    25日以94年度易字第32號判決判處有期徒刑11月確定，上開
    2 罪並定應執行有期徒刑1年8月確定，且與前揭案件接續執
    行，而於95年12月31日縮短刑期執行完畢。丙○○前有詐欺
    、違反麻醉藥品管理條例、竊盜、贓物、違反毒品危害防制
    條例等前科，最近 1次於91年間因違反毒品危害防制條例案
    件，經本院於91年7月5日以91年度易字第 327號判決判處有
    期徒刑8月確定，另因竊盜案件，經本院於92年6月13日以91
    年度易字第481號判決判處有期徒刑8月，又因竊盜案件，經
    本院於92年4月18日以91年度易字第614號判決判處有期徒刑
    1 年確定，復因施用第一級毒品及第二級毒品案件，經本院
    於92年5月27日以92年度訴字第234號判決分別判處有期徒刑
    7月、8月，並定應執行刑為有期徒刑1年2月確定，上開各案
    件接續執行，嗣於96年1月31日縮刑期滿執行完畢。
二、丁○○於87年間因施用毒品案件，經本院以87年度毒聲字第
    357 號裁定送觀察勒戒後，認有繼續施用毒品傾向，復經本
    院以87年度毒聲字第1209號裁定令入戒治處所施以強制戒治
    ，嗣其強制戒治處分經評定為合格，無繼續戒治之必要，再
    經本院以88年度毒聲字第1236號裁定停止強制戒治付保護管
    束，惟其於保護管束期間仍施用毒品，遂由本院以88年度毒
    聲字第2167號裁定撤銷停止戒治，於88年10月19日入監執行
    強制戒治殘期，嗣因戒治成效又經評定為合格，再經本院以
    89年度毒聲字第660 號裁定停止戒治所餘戒治期間付保護管
    束，於89年4 月14日保護管束期滿。復於90年間再因違反毒
    品危害防制條例之施用第二級毒品案件，經本院90年度毒聲
    字第1368號裁定送觀察勒戒後，認有繼續施用毒品傾向，復
    經本院以92年度毒聲字第223 號裁定令入戒治處所施以強制
    戒治，嗣其強制戒治處分經評定為合格，無繼續戒治之必要
    ，再經本院以92年度毒聲字第816 號裁定停止強制戒治，所
    餘戒治期間付保護管束，於93年3 月10日保護管束期滿強制
    戒治執行完畢。丙○○於88年間因施用第二級毒品案件，經
    本院以88年度毒聲字第491 號裁定送觀察、勒戒後，認無繼
    續施用毒品傾向，而由臺灣新竹地方法院檢察署檢察官於88
    年5 月14日以88年度偵字第1664號為不起訴處分確定，復因
    施用第二級毒品安非他命案件，而經本院以88年度毒聲字第
    1424號裁定送觀察、勒戒後，認有繼續施用毒品之傾向，再
    經本院以88年度毒聲字第1674號裁定令入戒治處所強制戒治
    1年，嗣其經施以強制戒治後，因執行屆滿3月經評定其戒治
    成效為合格，而認無繼續戒治之必要，乃由本院以89年度毒
    聲字第573 號裁定停止戒治，所餘戒治期間付保護管束，於
    89年8 月23日保護管束期間期滿，又於91年間，再因施用第
    二級毒品安非他命，經本院以91年度毒聲字第703 號裁定送
    強制戒治，而於92年11月21日強制戒治執行完畢出所。
三、詎丁○○與丙○○仍不知悔改，共同基於意圖為自己不法所
    有之竊盜犯意聯絡，於96年7月8日下午某時，搭乘不知情之
    乙○○所駕駛之不詳車號自用小客車，途經位於新竹縣寶山
    鄉○○路16號之永駿豐水泥預拌廠時下車，而於同日15時 2
    分許，先以 T型金屬銳器（萬能鑰匙）開啟門鎖後侵入廠房
    ，並以不詳工具剪下廠房內機房之電源開關連接線共24條，
    另竊取廠房內之電纜 2捆約50公斤，旋經永駿豐水泥預拌廠
    裝設之中興保全系統通報到場察看之保全人員甲○○、向義
    德及員警梁茂福查獲而未得逞，並扣得手套1雙、T型金屬銳
    器1支。
四、丁○○仍未戒除毒癮，猶於上開強制戒治執行完畢釋放後 5
    年內，基於施用第二級毒品之犯意，先後於下列時、地施用
    第二級毒品安非他命：
(一)、於96年7月8日下午某時，在位於新竹縣寶山鄉○○路16號之
    永駿豐水泥預拌廠，以將安非他命毒品放在玻璃球內加熱生
    煙吸食之方式，非法施用第二級毒品安非他命1 次，嗣於同
    日下午為警查獲並採尿送驗。
(二)、於96年8 月12日下午某時，在其位於新竹縣新埔鎮旱坑里11
    鄰旱坑子34號住處，以將安非他命毒品放在玻璃球內加熱生
    煙吸食之方式，非法施用第二級毒品安非他命1 次，嗣於同
    日為警查獲並採尿送驗。
(三)、於96年10月25日21時許，在其位於新竹縣新埔鎮旱坑里11鄰
    旱坑子34號住處，以將安非他命毒品放在玻璃球內加熱生煙
    吸食之方式，非法施用第二級毒品安非他命1 次，嗣於同日
    因另案通緝為警查獲並採尿送驗。
五、丙○○亦未戒除毒癮，猶於上開強制戒治執行完畢釋放後 5
    年內，基於施用第二級毒品之犯意，於96年7月8日上午某時
    在其位於新竹縣新埔鎮○○路288 號之住處，以將安非他命
    毒品放在玻璃球內加熱生煙吸食之方式，非法施用第二級毒
    品安非他命1次，嗣於同日下午為警查獲並採尿送驗。
六、案經新竹縣警察局竹東分局報告臺灣新竹地方法院檢察署檢
    察官偵查起訴及追加起訴。
    理  由
一、證據能力有無之判斷：
    按被告以外之人於審判外之言詞或書面陳述，除法律有規定
    者外，不得作為證據。又被告以外之人於審判外之陳述，經
    當事人於審判程序同意作為證據，法院審酌該言詞陳述或書
    面陳述作成時之情況，認為適當者，亦得為證據。當事人、
    代理人或辯護人於法院調查證據時，知有第159條第1項不得
    為證據之情形，而未於言詞辯論終結前聲明異議者，視為有
    前項之同意，刑事訴訟法第159條第1項及第159條之5分別定
    有明文。經查，被告 2人就證人戊○○、甲○○於警詢中所
    為陳述，在本院準備程序及審理程序中，就證據能力一節均
    表示無意見，並未於本案言詞辯論終結前聲明異議，而本院
    審酌上開等人於警詢時之陳述係彼等於案發後就各自親身經
    歷之事實所為者，依其陳述作成時之情況並不無適當，且均
    非非法取得之證據，又無證據力明顯過低之情形，復經本院
    於審判期日就上開證據進行調查、辯論，依前開規定，自均
    得為證據；次按，本案認定事實所引用之文書證據，並無證
    據證明係公務員違背法定程式所取得，亦無刑事訴訟法第15
    9條之4之顯有不可信之情況與不得作為證據之情形，本院斟
    酌本案卷內之證據並非非法取得，亦無證明力明顯過低之情
    形，且經本院於審判期日依法進行證據之調查、辯論，被告
    於訴訟上之程序權，已受保障，故前揭各該證據，亦均得採
    為證據，合先敘明。
二、認定犯罪事實所憑之證據及認定之理由：
(一)、關於事實三竊盜部分：
    訊據被告丁○○及丙○○固坦承有於96年7月8日下午至位於
    新竹縣寶山鄉○○路16號永駿豐水泥預拌廠，並進入上開廠
    房內，惟矢口否認有何攜帶兇器竊取電源開關連接線共24條
    、廠房內外電纜線2 捆約50公斤之犯行，辯稱略以：進入上
    開工廠係為施用毒品，廠房內之電線、電纜遭剪斷非其等所
    為云云，惟查：
１、證人即新竹縣警察局寶山分駐所警員梁茂福於本院審理時具
    結後證述：「（請說明案發時96年7月8日的職務？）寶山分
    駐所所內待命服勤」、「（當天為何會前往新竹縣寶山鄉○○路16號之永駿豐水泥預拌廠？）保全公司打電話告訴我們
    工廠內有竊賊」、「（請說明抵達案發現場的情形？）到現
    場時，有1 輛轎車停在雙林路和永駿豐水泥預拌廠工廠的門
    口，駕駛的人看到巡邏車就加速逃逸，我進去廠房裡面每一
    家看，因為我沒有鑰匙，所以在現場監控等保全來開門，保
    全到了之後就每一間廠房的門打開仔細搜索」、「（等待保
    全人員的時間？）大約10幾分鐘保全就到場」、「（打開鐵
    門之後，看到情形？）打開鐵門發現電線擺在一進門就看到
    的地板上，丙○○是在進門右側進門的後方，他蹲著，丁○○是在萬能鑰匙所在位置汽油桶的後方，他是整個人縮在那
    邊，就是4195號偵查卷第50頁上方照片處」、「（當時在外
    面等候，是什麼原因讓你在外面等？）因為門都關著，外觀
    看不出什麼異狀，所以我懷疑歹徒是在廠房裡面」、「（鐵
    門關著、窗戶也關著，裡面的人用什麼方式進去？）第2 天
    回到現場搜索，發現鐵門的鎖被破壞了，但是外觀看不出來
    ，因為鎖已經被破壞了，所以用任何一般的鑰匙都可以打開
    ，所以當天我們就用鑰匙打開門進去，並沒有注意到這樣的
    情形，所以外觀看不出來」、「（依你所述電纜線本來就是
    已經剪好捆好放在架子上的？）（4195號偵卷）46頁照片電
    線是本來就剪好，捆好放在架子上面的，上方照片是全景，
    下方照片是近照，但是中間有一圈比較粗的電纜線是新剪的
    ，47頁照片的電線都是現場剪的。所謂比對缺口是指47頁右
    下方照片右下角外觀灰色較粗的電線，與48及49頁是同1 個
    缺口，48及49頁是同1個位置」等語（本院卷第96頁至第101
    頁）。
２  證人即中興保全公司保全人員甲○○於本院審理時具結後證
    述：「（案發當天是否有到新竹縣寶山鄉○○路16號之永駿
    豐水泥預拌廠裡面？）有」、「（當時進入廠房的情形？）
    我當天下午3 點11分到現場，梁茂福警員已經在現場檢查，
    我本身也沒有鑰匙，鑰匙在另1 位保全人員那裡，我就先和
    警察在現場勘查，之後另1 位保全人員到場打開門後進入查
    看，一打開門發現門邊有短的電線，丙○○是在進門右手邊
    的柱子旁邊，警員有問他到現場做什麼，丙○○一開始沒有
    講話，後來檢查又找到丁○○先生，他整個人縮在桶子裡面
    ，就是丁○○把桶子倒蓋，整個人躲在裡面，警察就發現丁○○先生，警察問他們進去做什麼，丙○○說到裡面上廁所
    ，後來看到警察來的時候害怕才躲在裡面，丁○○部分我沒
    有聽到」、「（在警詢製作筆錄時，陳述說電線均為剛剪斷
    的痕跡，為何如此認定？）因為電線如果剪斷很久，銅心會
    氧化變黑，但是現場看到的銅心還是亮亮的，沒有產生氧化
    的情形」、「（請庭上提示貴院卷異常履歷，記載警察聯絡
    時間為1502係何意思？）代表這是我們以電話通報派出所的
    時間，警示器發報後我們就立刻連絡警察，所以有時間差，
    但不是差很久」、「（1511代表何意思？）現場保全員是向
    義德先生，因為他在另外一個地方處理狀況，管制中心就先
    聯絡我，因為我人在現場附近，我到達時間是下午3點11 分
    ，向義德到達的時候是 3點13分」、「（當時為何會發報有
    異常現象？）因為我們的窗戶和鐵門有裝設發報器，但是無
    法判斷是因為有人從窗戶或是鐵門侵入，只能判斷那邊有人
    侵入」、「（只要一有人侵入就會馬上發現？）只要有動到
    門、窗，我們也會馬上知道，不管是正常的開門或是用工具
    打開門，都會顯示異常的現象，除非把保全系統解除掉，我
    到現場的時候，是警報在響的狀況下，現場警報並沒有解除
    」等語（本院卷第102頁至第104頁）。
３、是依證人前開證述佐以中興保全公司所提供之異常履歷1 紙
    （本院卷第57頁背面），位於新竹縣寶山鄉○○路16號永駿
    豐水泥預拌廠若遭人侵入門、窗，即會觸動保全系統，而案
    發之96年7月8日15時2 分許，上開廠房之警示系統響起，表
    示有人侵入上開廠房，保全人員因此即刻報警處理，警員梁
    茂福立即到達上開廠房外監控，嗣後，於當日15時11分許，
    證人甲○○亦到達上開廠房，等待負責上開廠房區域之保全
    人員向義德以鑰匙打開廠房，迨至同日15時13分許，持有上
    開廠房鑰匙之保全人員向義德到達現場打開廠房，旋即當場
    查獲被告 2人，是以，自保全系統警示後經保全公司報警迄
    至警員梁茂福到達上開廠房之時間，約僅10餘分鐘，在此短
    時間內，殊難想像有被告 2人以外之人侵入上開保全警示系
    統業已響起之廠房，並剪斷電纜線且立即逃離現場之情事。
    參以查獲現場遭剪斷之灰色電纜線，經比對廠房內未遭竊取
    之電纜，係同一缺口，是以，查獲現場遭剪斷之電纜確與上
    開廠房內遭竊之電纜線相符，且依據卷附採證照片所示（41
    95號偵卷第48頁至第49頁、第51頁）及證人甲○○之證述，
    現場電線、電纜缺口橫切面均有金屬光澤，而無任何氧化變
    黑之情形，顯係新近造成，亦可證明被告 2人甫剪斷廠房內
    電源開關連接線及電纜不久，隨即遭警方查獲，並有 T型金
    屬銳器（萬能鑰匙）1支在卷可證，是被告2人所辯尚難憑採
    ，故被告 2人確為剪斷廠房內機房之電源開關連接線及電纜
    之人之事實，應可認定。
４、此外，關於被告2 人於96年7月8日下午進入永駿豐水泥預拌
    廠廠房之原因，被告2 人於證人梁茂福到場查獲時先辯稱係
    去割竹筍，經證人梁茂福追問於何處割竹筍，被告丙○○即
    改口係進入廠房內上廁所，被告丁○○亦改口係進入該廠房
    上廁所；嗣於警詢時被告2 人再改稱係進入該廠房內施用第
    二級毒品安非他命，被告2 人之辯解前後相異，已堪置疑。
    況被告2 人於警詢、偵訊、本院審理時均辯稱進入上開廠房
    係為施用毒品，被告丁○○並辯稱施用毒品所用之玻璃球已
    遭其踩碎，惟證人梁茂福等人多次在廠房內外搜尋玻璃球之
    碎片，均無所獲（4195號偵卷第65頁、本院卷第98頁），尤
    足堪認被告2 人辯稱侵入前開廠房係為施用毒品，非為竊盜
    云云，顯係臨訟杜撰之詞，委無足採。
５、綜上，被告2人所辯均屬事後卸責之詞，自無可採，被告2人
    上開共同攜帶兇器竊盜未遂之犯行，堪以認定。
(二)、關於事實四被告丁○○違反毒品危害防制條例部分：
    訊據被告丁○○對於事實四(一)所示施用第二級毒品安非他命
    1 次之犯罪事實，於警詢、偵查、本院準備程序及審理時迭
    承不諱；被告丁○○就事實四(二)所示施用第二級毒品安非他
    命1 次之犯罪事實，於本院準備程序及審理時亦坦承不諱；
    被告丁○○就事實四(三)所示施用第二級毒品安非他命1 次之
    犯罪事實，於警詢、本院準備程序及審理時均坦承不諱。又
    被告丁○○於96年7月8日、96年8 月12日、96年10月25日分
    別於新竹縣政府警察局竹東分局、新竹縣政府警察局竹北分
    局、新竹縣警察局採集尿液送驗，皆呈安非他命、甲基安非
    他命陽性反應，有真實姓名代號對照表3 份、詮昕科技股份
    有限公司96年7 月27日、96年8月24日、96年11月9日濫用尿
    液藥物檢驗報告各1 份（1509號偵卷第9頁、1531號偵卷第8
    頁、274 號偵卷第14頁）在卷可參，足認被告丁○○此部分
    自白應與事實相符，而堪採信，本部分事證明確，被告丁○○施用第二級毒品安非他命共3 次之犯行均堪予認定，應依
    法論科。
(三)、關於事實五被告丙○○違反毒品危害防制條例部分：
    訊據被告丙○○對於事實五所示施用第二級毒品安非他命 1
    次之犯罪事實，於偵查、本院調查、準備程序及審理時均坦
    承不諱，又被告丙○○於96年7月8日於新竹縣政府警察局竹
    東分局採集尿液送驗，呈安非他命、甲基安非他命陽性反應
    ，有真實姓名代號對照表、詮昕科技股份有限公司96年7 月
    27日濫用尿液藥物檢驗報告各1份（1510號偵卷第7頁）附卷
    可稽，足認被告丙○○此部分自白應與事實相符，而堪採信
    ，本部分事證明確，被告丙○○施用第二級毒品安非他命 1
    次之犯行堪予認定，應依法論科。
(四)、綜上，本件事證已臻明確，被告丁○○、丙○○共同攜帶兇
    器竊盜未遂、被告丁○○施用第二級毒品安非他命3 次、被
    告丙○○施用第二級毒品安非他命1 次等犯行均堪認定，均
    應依法論科。
三、論罪：
(一)、按刑法第321條第1項第3 款之攜帶兇器竊盜罪，係以行為人
    攜帶兇器竊盜為其加重條件。此所謂兇器，其種類並無限制
    ，凡客觀上足對人之生命、身體、安全構成威脅，具有危險
    性之兇器均屬之，螺絲起子為足以殺傷人生命、身體之器械
    ，顯為具有危險性之兇器（最高法院79年度台上字第5253號
    判例要旨可資參照）。經查，扣案之 T型金屬銳器（萬能鑰
    匙） 1支，均係金屬材質之工具，質地堅硬，若持以行兇，
    依一般社會觀念，足以使人之身體、生命產生危險，自堪認
    為兇器。另公訴意旨雖認被告2人之竊盜犯行既遂，然被告2
    人既尚在廠房內，甫剪斷並收集工廠內之電源開關連接線、
    電纜線等物之際，即為警方查獲，所有物品均未搬離永駿豐
    水泥預拌廠，仍堆置於廠房內，顯然尚未完全置於被告 2人
    之實力支配下，應認並未得手，而屬未遂。核被告丁○○、
    丙○○就事實三部分所為，係犯刑法第第321條第1項第3 款
    、第2項之攜帶兇器竊盜未遂，爰依刑法第25條第2項之規定
    ，減輕其刑，是公訴意旨認被告係涉犯刑法第321條第1項第
    3 款之攜帶兇器竊盜既遂罪嫌，乃尚有未恰，惟其社會基本
    事實同一，且既、未遂之處罰僅係犯罪態樣之別，並非罪名
    之變更，自無庸變更起訴法條，附此敘明。又刑法第 321條
    第1項第4款所謂結夥犯，係指實施竊盜之共犯確有 3人以上
    ，始能成立，此有最高法院46年度台上字第 531號判例可資
    參照，本件犯罪事實三於查獲時僅查獲被告丁○○、丙○○
    2人，與結夥3人竊盜罪之構成要件，尚屬有間，公訴意旨認
    被告 2人此部分構成刑法第321條第1項第4款結夥3人以上犯
    竊盜罪，亦有未恰，此部分適用法條自應更正，惟此僅加重
    條件之變動，自毋庸變更起訴法條，併予敘明。被告丁○○
    、丙○○就犯罪事實三竊盜部分，具有犯意聯絡及行為分擔
    ，應依刑法第28條之規定，論以共同正犯。
(二)、被告丁○○、丙○○分別有事實欄二所載因施用毒品案件經
    送強制戒治執行完畢之紀錄，有臺灣高等法院被告前案紀錄
    表、臺灣新竹地方法院檢察署刑案資料查註紀錄表各 2份等
    在卷可憑，是被告2人均係在強制戒治執行完畢釋放後5年內
    再犯施用毒品之罪，其所為均應逕予論罪科刑。核被告丁○○就犯罪事實四部分所為，均係犯毒品危害防制條例第10條
    第2項之施用第二級毒品罪，被告丁○○所犯3次施用第二級
    毒品罪，犯意各別，行為互殊，應予分論併罰；被告丙○○
    就犯罪事實五部分所為，係犯毒品危害防制條例第10條第 2
    項之施用第二級毒品罪。
(三)、再被告丁○○就犯罪事實三共同攜帶兇器竊盜未遂罪、犯罪
    事實四3 次施用第二級毒品罪；被告丙○○就犯罪事實三共
    同攜帶兇器竊盜未遂罪、犯罪事實五施用第二級毒品罪，均
    犯意各別，行為互殊，亦均應分論併罰。
四、科刑：
(一)、查被告丁○○、丙○○分別有如事實欄一所載之前科，有臺
    灣高等法院被告前案紀錄表各1 份附卷可稽，茲被告丁○○
    於徒刑執行完畢後5 年以內故意再犯本件有期徒刑以上之上
    開4罪；被告丙○○於徒刑執行完畢後5年以內故意再犯本件
    有期徒刑以上之上開2罪，均為累犯，均應依刑法第47條第1
    項之規定論以累犯，並依法加重其刑，就犯罪事實三部分，
    被告2 人並應先加後減之。爰審酌被告丁○○、丙○○正值
    壯年，理應奮發向上，竟不思循正途獲得財物，攜帶兇器行
    竊之手段，對他人生命、身體安全、財產危害非輕，參以其
    犯罪動機、目的、生活狀況、智識程度，並其犯罪後否認共
    同攜帶兇器竊盜部分犯行，態度非佳，兼衡被告2 人均前已
    有竊盜前科，且被告2 人均曾有多次施用毒品之前科，猶不
    知警惕、悔改，無視毒品對其個人身心及社會之負面影響，
    仍繼續施用，顯然自制力薄弱，所為係戕害自身身心健康，
    犯罪手段、情節及所生危害，犯後坦承施用第二級毒品部分
    犯行之態度、施用期間、次數等一切情狀，分別量處如主文
    所示之刑，並均定應執行刑。
(二)、扣案之T型金屬銳器1 支，雖係供被告2人為上揭竊盜犯行所
    用之物，然該T型金屬銳器1 支非被告2人所有之物等情，業
    據被告於本院審理時供述在卷（見本院卷第114 頁），本院
    復查無其他積極證據足資認定上揭T型金屬銳器1 支為被告2
    人所有之物，爰不為沒收之諭知。另扣案之手套 1雙，亦無
    證據證明與本案有關，本院亦無從宣告沒收，附此敘明。
五、據上論斷，應依刑事訴訟法第299條第1項前段，刑法第 321
    條第2項、第1項第3款、第28條、第25條、第47條第1項、第
    51條第5款、第11條前段，毒品危害防制條例第10條第2項，
    判決如主文。
本案經檢察官鄒茂瑜到庭執行職務。
中    華    民    國    97    年    5     月    22    日
                  刑事第一庭  法  官  楊數盈
以上正本證明與原本無異。
如不服本判決應於收受本判決後10日內向本院提出上訴書狀，上
訴書狀應敘述具體理由。上訴書狀未敘述上訴理由者，應於上訴
期間屆滿後20日內補提理由書狀於本院 (均須按他造當事人之人
數附繕本 )「切勿逕送上級法院」。
                              書記官  謝國聖
中    華    民    國    97    年    5     月    22    日
附錄本案論罪科刑法條：
刑法第321條：
犯竊盜罪而有左列情形之一者，處6月以上、5年以下有期徒刑：
一、於夜間侵入住宅或有人居住之建築物、船艦或隱匿其內而犯
    之者。
二、毀越門扇、牆垣或其他安全設備而犯之者。
三、攜帶兇器而犯之者。
四、結夥三人以上而犯之者。
五、乘火災、水災或其他災害之際而犯之者。
六、在車站或埠頭而犯之者。
前項之未遂犯罰之。
毒品危害防制條例第10條第2 項：
施用第二級毒品者，處3年以下有期徒刑。


司法院資訊處製作；財團法人民間司法改革基金會備份。
